臺灣臺中地方法院交通事件裁定　　　　　　　　　　九十三年度交聲字第七四一號
　　原處分機關　交通部公路總局台中區監理所
　　異議人即
　　受處分人　　甲○○
右列受處分人因違反道路交通管理處罰條例案件，對於交通部公路總局台中區監理所
九十三年九月二十四日所為之裁決（中監違字第裁６０─ＨＢ0000000號裁決
書），聲明異議，本院裁定如左：
    主  文
異議駁回。
    理  由
一、原處分機關略以：本案係台中市警察局交通警察隊舉發受處分人甲○○駕駛車號
    ＡＭ─８２８２號自小客車於九十三年六月二十七日二十一時十分許，行經大里
    市○○路○段七六一號處，因「駕駛執照註銷行駛公路」違規，受處分人於應到
    案日期前到案，本所遂於九十三年九月二十四日以中監違字第裁６０─ＨＢ00
    00000號裁決書，裁處罰鍰新台幣八千四百元整（異議人駕照因違規未結，
    於89.10.6.遭本所逕行註銷在案，另本案因異議人並未「持有」註銷駕駛執照駕
    車，致改以未領有駕駛執照駕車裁處），逾期則依裁決書處罰主文規定裁處，於
    法並無不合等語。
二、本件異議人即受處分人則以：異議人確實領有汽車駕駛執照，原處分機關以異議
    人為警方第９０５１６５號違規通知單舉發駕駛ＰＡ－２２００號車違規，未依
    規定繳納罰鍰，經該所逕行註銷駕照，並以上開違規通知單係當場交付，原處分
    機關裁決復依規定以雙掛號郵寄車籍地，然異議人並無駕駛ＰＡ－２２００號車
    違規一事，該違規通知單亦從無交付異議人，有原處分機關留存之違規通知單上
    無異議人簽章或記載異議人拒收等情可證，該逕行註銷駕照裁決書郵寄之地址，
    異議人雖曾設籍居住，但早於八十七年七月十三日即已遷離，有戶籍謄本記載可
    考，該郵件送達回執單上之簽收並非異議人所為，並不生合法送達效力，故異議
    人從無駕駛ＰＡ－２２００號車違規，亦無接悉駕駛該車違規通知單或相關裁決
    書，原處分機關所為逕行註銷駕照之處分，自不生效力，是異議人仍合法領有汽
    車駕駛執照，爰聲明異議云云。
三、按汽車駕駛人，未領有駕駛執照駕車者，處新台幣六千元以上一萬二千元以下之
    罰鍰。道路交通管理處罰條例第二十一條第一項第一款定有明文。本件受處分人
  甲○○駕駛車號ＡＭ─８２８２號自小客車於九十三年六月二十七日二十一時十
    分許，在大里市○○路○段七六一號處，為台中市警察局交通警察隊舉發因「駕
    駛執照註銷行駛公路」違規，並經原處分機關改以未領有駕駛執照駕車裁處等情
    ，有中縣警交字第ＨＢ0000000舉發通知單、裁決書及原處分機關九十三
    年九月八日中監自字第０９３０００７７７８號函各一紙在卷可稽。雖異議人辯
    稱：從無駕駛ＰＡ－２２００號車違規遭警掣開公警局字第９０５１６５號違規
    通知單，亦未接獲原處分機關所為逕行註銷駕照之裁決書云云。惟按法院受理有
    關交
    通事件，準用刑事訴訟法之規定，除準用刑事訴訟法之規定外，依道路交通案件
    處理辦法之規定處理之，道路交通管理處罰條例第八十九條、道路交通案件處理
    辦法第四條第一項均定有明文，次按刑事訴訟法關於文書之送達準用民事訴訟法
    之規定，刑事訴訟法第六十二條定有明文，再按送達於應受送達人之住居所、事
    務所或營業所行之，民事訴訟法第一百三十六條第一項、第一百三十七條定有明
    文。經查：受處分人甲○○前因駕駛車號ＰＡ－２２００號車違規一案，原處分
    機關業已於八十九年八月二十一日以中監違字第駕裁00－000000號裁決
    ，該裁決書並依規定雙掛號郵寄至受處分人車籍地即「台中市○區○○路二段一
    四九之二號」，且經受處分人本人蓋印簽收，有蓋有「甲○○」印鑑之郵件送達
    回執簽收章一紙可證，是縱該址當時非異議人之戶籍登記所在地，既經異議人本
    人簽收，該址可認為異議人之居所，仍符合前述公文書送達之規定，該裁決書已
    具處分之效力，原處分機關再以異議人未於該裁決書所限之日期結案，而逕行註
    銷駕駛執照並無違誤。從而，本件受處分人復於九十三年六月二十七日二十一時
    十分許，駕駛車號ＡＭ─８２８２號自小客車，原處分機關以受處分人「未領有
    駕駛執照駕車」違規裁處，並無不當。故本件異議為無理由，應予駁回。
四、據上論斷，應依道路交通管理處罰條例第八十七條第二項、道路交通案件處理辦
    法第十九條，裁定如主文。
中      華      民      國    九十三    年    十二      月    卅一      日
                                        臺灣臺中地方法院交通法庭
                                            法  官  王  靜  秋
右正本證明與原本無異。
如不服本裁定應於送達後五日內向本院提出抗告狀。
                                            書記官
中      華      民      國    九十三    年     十二     月   三十一     日
